【裁判字號】    97,易,604
【裁判日期】    970519
【裁判案由】    違反著作權法
【裁判全文】
臺灣彰化地方法院刑事判決               97年度易字第604號
公  訴  人  臺灣彰化地方法院檢察署檢察官
被      告  甲○○
上列被告因違反著作權法案件，經檢察官聲請簡易判決處刑（97
年度偵字第1928號），由本院彰化簡易庭移送改依通常訴訟程序
審理（97年度彰簡字第399 號），本院判決如下：
    主      文
甲○○明知係侵害著作財產權之光碟重製物，意圖散布而持有，
處有期徒刑陸月，如易科罰金，以新臺幣壹仟元折算壹日。緩刑
貳年。扣案之光碟肆片沒收。
    事實及理由
一犯罪事實：
  (一)甲○○明知其向真實姓名年籍不詳之人所購，且為盜版重製
    之「真三國無雙3 猛傳」、「真三國無雙2 猛傳」、「紅之
    海2 」、「紅之海」網路遊戲軟體光碟4 片內容，係臺灣光
    榮綜合資訊股份有限公司（下稱光榮公司）享有著作財產權
    之電腦程式著作，非經該公司之授權或同意，不得意圖散布
    而持有，竟基於意圖散布而持有前開盜版遊戲軟體光碟之犯
    意，自民國97年2 月19日起，在彰化縣員林鎮○○里○○街
    10號住處，以其帳號「nool36」利用其所有電腦設備登入上
    網，刊登販賣「SONY Play Station （PS2） 」遊戲主機與
    上開盜版光碟之訊息（未張貼標的物照片），以供不特定人
    上網瀏覽競標購買。嗣於同年月20日晚上8 時許經警上網搜
    尋查悉，乃佯裝買家，與甲○○約定於同年月21日晚上7 時
    5 分許，在該鎮○○路242 號前交付標的物而查獲，並扣得
    上開盜版光碟及遊戲主機等物品。
  (二)案經光榮公司委任臺北市保護智慧財產權交流協會總幹事乙
    ○○訴由彰化縣警察局彰化分局報告臺灣彰化地方法院檢察
    署檢察官偵查聲請簡易判決處刑。
二證據：
  (一)被告甲○○於本院坦承不諱之自白。
  (二)證人即告訴代理人乙○○於警詢中之指訴。
  (三)扣案之盜版光碟4片。
  (四)卷附之扣押筆錄、扣案光碟之檢視報告書與鑑定書、拍賣網
    頁照片、查獲現場與扣案物品照片。
三論罪科刑：
  (一)核被告所為，係犯著作權法第91條之1 第3 項前段、第2 項
    之明知係侵害著作財產權之光碟重製物意圖散布而持有罪。
    被告係因警在網路上搜尋查悉，由警佯裝買家相約見面而查
    獲，進而扣得盜版光碟，其行為應僅止於意圖散布而持有盜
    版光碟，尚未進而予以散布，檢察官聲請簡易判決處刑書認
    被告係犯同條項之明知係侵害著作財產權之光碟重製物而散
    布罪，尚有未洽，應予更正，惟本案適用之法條與檢察官偵
    查聲請簡易判決處刑書相同，無庸依刑事訴訟法第300 條規
    定變更法條。爰審酌被告所犯，已侵害告訴人之著作權，惟
    於本院審理中坦白認錯，持有之盜版光碟僅止4 片，且已與
    告訴代理人達成和解，賠償新臺幣2 萬元，有和解書附於本
    院卷可參，且素行良好，有臺灣高等法院被告全國前案紀錄
    表可按及其他一切情狀，量處如主文所示之刑，並諭知易科
    罰金之折算標準，以資懲儆。查被告未曾因故意受有期徒刑
    以上刑之宣告，已如前述，經此次偵審之教訓，應知所警惕
    而無再犯之虞，本院認所宣告之刑以暫不執行為適當，爰併
    宣告緩刑2 年，以啟自新；被告既已達成和解並賠償，應無
    庸再依檢察官聲請簡易判決處刑書之求刑主張，命被告支付
    國庫一定之金額。扣案之盜版光碟4 片，應依著作權法第98
    條沒收；其餘扣案物品，不符法定沒收要件，自不得宣告沒
    收。
  (二)如不服本判決，得於判決送達後10日內向本院提出上訴狀，
    上訴於上級法院（應敘述具體理由，並附繕本，上訴狀勿逕
    送上級法院）。告訴人或被害人對於判決如有不服具備理由
    請求檢察官上訴者，其上訴期間之計算係以檢察官收受判決
    正本之日期為準。
  (三)依刑事訴訟法第452 條、第299 條第1 項前段，著作權法第
    91 條 之1 第3 項前段、第2 項、第98條，刑法第11條、第
    41條第1 項前段、第74條第1 項第1 款，判決如主文。
本案經檢察官吳曉婷到庭執行職務。
中    華    民    國    97    年    5     月    19    日
                  刑事第四庭    法  官   廖政勝
以上正本證明與原本無異。
中    華    民    國    97    年    5     月    19    日
                                書記官   莊何江
附錄：
著作權法第91條之1
明知係侵害著作財產權之重製物而散布或意圖散布而公開陳列或
持有者，處三年以下有期徒刑，得併科新臺幣七萬元以上七十五
萬元以下罰金。
犯前項之罪，其重製物為光碟者，處六月以上三年以下有期徒刑
，得併科新臺幣二十萬元以上二百萬元以下罰金。但違反第八十
七條第四款規定輸入之光碟，不在此限。


司法院資訊處製作；財團法人民間司法改革基金會備份。
